臺灣臺南地方法院臺南簡易庭民事判決
111年度南小字第279號
原      告  謝樹語  

被      告  蔡慶賢  
上列當事人間請求損害賠償事件，經本院於民國111年3月23日言
詞辯論終結，判決如下：
    主      文
原告之訴駁回。 
訴訟費用由原告負擔。
    事實及理由
一、原告起訴主張：伊向被告承租門牌號碼臺南市○○區○○路0段0
    00巷00號房屋(下稱系爭房屋)內2間小房間，沒有簽租約，
    詎被告在民國110年9月底告知伊：屋主謝素貞要在110年10
    月24日收回系爭房屋等語。根據租賃習慣，被告要叫伊搬家
    ，至少要在前半年或4個月前通知伊。當時本來有人要跟伊
    買茶葉，茶葉1斤新臺幣(下同)1,500元，因被告叫伊搬家，
    又把伊置放在房間內的烘茶機搬離，讓伊無法烘茶葉，受有
    營業損失6萬元，故請求被告賠償6萬元等語。並聲明：被告
    應給付原告6萬元(見小字卷第25頁)。
二、被告則以：原告所辯無憑無據；原告向我承租2間小房間，
    從110年3月4日起就不按時給租金，110年7月起就完全不給
    租金，到110年10月還欠我租金8千元，當時我一直跟原告講
    ，原告還有寫文書給我說如果不付，就任憑處理。謝素貞在
    110年9月告訴我收回系爭房屋，我隨即告訴原告，後來原告
    不搬，是法院要在111年2月25日進行第2次強制執行，原告
    才在111年2月20日搬走他自己的東西，原告自己當仲介的，
    他對於強制執行的程序很清楚等語置辯。並聲明：原告之訴
    駁回(見小字卷第26頁)。
三、本院判斷之理由：
　㈠按承租人應依約定日期，支付租金；承租人租金支付有遲延
    者，出租人得定相當期限，催告承租人支付租金，如承租人
    於其期限內不為支付，出租人得終止契約。民法第439條、
    第440條第1項分別定有明文。查原告自陳：110年7、8月租
    金沒付，因為被告110年9月叫我搬家，後來又發存證信函給
    我，這樣我當然就沒有理由再付租金給被告等語(見小字卷
    第27頁)，則依上開規定，被告自得主張終止租約，請求原
    告返還租賃物。
　㈡又損害賠償之債，以有損害之發生及有責任原因之事實，及
    二者間有相當因果關係為成立要件，如不合於此項成立要件
    ，即難謂有損害賠償請求權存在，且主張損害賠償請求權之
    人，依民事訴訟法第277條前段規定，對於其成立要件應負
    舉證責任（最高法院107年度台上字第523號判決參照）。查
    原告主張受有營業損失6萬元等語，為被告否認，原告雖提
    出照片、鹿谷鄉農會107年度凍頂高級春茶分級包裝展售會
    報名申請書、106年冬季高級凍頂烏龍茶評審報告、107年5
    月12日農產物收據等件為證(見小字卷第29至39頁)，惟前揭
    資料距110年9月時間久遠，已有疑義，況原告以每斤1,500
    元茶葉賣價計算營業損失，未扣除成本，亦難憑採。　
四、綜上，原告請求被告賠償營業損失6萬元，為無理由，應予
    駁回。
五、本件事證已臻明確，兩造其餘攻擊防禦方法與本判決之結果
    不生影響，爰不另為贅論，附此敘明。
六、訴訟費用負擔之依據：民事訴訟法第78條。 　
中　　華　　民　　國　　111　  年　  4  　月　   6　　日
                  臺灣臺南地方法院臺南簡易庭
　　　　　　　　　             法    官　王淑惠
以上正本係照原本作成。
如對本判決上訴，須於判決送達後20日內向本院提出上訴狀。
如委任律師提起上訴者，應一併繳納上訴審裁判費。
中　　華　　民　　國　　111　  年　  4  　月　   6　　日
                               書 記 官  洪凌婷